【裁判字號】    98,交聲,76
【裁判日期】    980112
【裁判案由】    聲明異議
【裁判全文】
臺灣高雄地方法院交通事件裁定            98年度交聲字第76號
原處分機關  高雄市政府交通局
異  議  人  甲○○
上列異議人因違反道路交通管理處罰條例案件，對於高雄市政府
交通局民國97年12月16日高市交裁字第裁32-BD0000000號處分聲
明異議，本院裁定如下：
    主  文
異議駁回。
    理  由
一、異議意旨略以：異議人即受處分人甲○○於民國97年10月5
    日下午1 時16分許，駕駛車牌號碼XF-7772 號自用一般小客
    車，行經高雄市○○○路、台機路交叉路口，見交通號誌由
    黃燈轉為紅燈時，發現所駕駛之車輛已越過停止線，隨即煞
    車減速，未再前進，並停留在原地等待號誌轉為綠燈後再通
    過路口，竟遭裁決「駕車行經有燈光號誌管制路口闖紅燈」
    ，然因異議人並無紅燈穿越路口之意圖及行為，自未有闖紅
    燈之違規情事，爰此，聲明異議暨請求撤銷原處分等語。
二、按汽車駕駛人，行經有燈光號誌管制之交岔路口闖紅燈者，
    處新臺幣（下同）1,800 元以上5,400 元以下罰鍰，並記違
    規點數3 點，道路交通管理處罰條例第53條第1 項、第63條
    第1 項第3 款規定綦詳。次按，行車管制號誌就「圓形紅燈
    」顯示之意義，係車輛面對圓形紅燈表示禁止通行，不得超
    越停止線或進入路口，道路交通標誌標線號誌設置規則第
    206 條第5 項第1 款設有規定。又車輛面對圓形紅燈時仍逕
    予穿越路口至銜接路段，含左轉、直行、迴轉及右轉，即視
    為闖紅燈之行為；車輛無視於紅燈警示，有穿越路口之意圖
    ，而車身已伸入路口範圍者，視同闖紅燈，交通部82年4 月
    22日交路字第009811號函釋意旨可資參照。
三、經查：
  (一)異議人於上開時地，駕駛車牌號碼XF-7772 號自用一般小客
    車，行經高雄市○○○路、台機路交叉路口，闖越紅燈之違
    規事實，經警逕行舉發，有高雄市政府交通局97年12月16日
    高市府交裁字第裁32-BD0000000號裁決書附卷可參（見本院
    卷第5 頁）。
  (二)異議人甲○○固不否認有駕駛車輛行經上開路口及於紅燈時
    超越停止線之事實，僅辯稱其並未闖紅燈等語。然觀諸卷附
    逕行舉發照片2 張（見本院卷第7 、8 頁），得見在燈號轉
    換為紅燈已過6.7 秒之時，異議人所駕駛車輛之車身前輪已
    越過停止線、後輪則尚未越過停止線；又紅燈亮起後7.7 秒
    時，異議人所駕駛車輛之車身已全部超越停止線，所在位置
    係位於橫向銜接路口之行人穿越道上等情。此依據前揭交通
    部對於超越停止線或闖紅燈之認定標準函釋及上開說明，闖
    紅燈並不單以車輛是否超越道路中心點為據，而係依採證照
    片、違規路段等相關資料綜合判斷之，故裁罰機關依具體個
    案斟酌決定之行政裁量範圍，法院自應尊重行政機關之裁量
    空間，除有逾越裁量權限、不為裁量或裁量錯誤等裁量瑕疵
    之情形，而應認為係逾越權限或濫用權力之行為，以違法論
    外，不得就行政行為之合目的性，進行審查。況依上開2 張
    照片所示，本件異議人所駕駛之自用小客車在紅燈狀態下確
    已超越停止線並往前方挪移，是其應有穿越路口之意圖，且
    異議人所駕駛車輛之車身既已全部超越停止線而伸入路口範
    圍，自有視同闖紅燈之情形，是其辯稱僅超越停止線，並無
    闖紅燈之意圖及行為云云，要無可採。準此，裁罰機關所為
    之決定並無不法，堪以採信，異議人所辯顯屬無據，實無足
    採。
四、綜上，異議人有上開違規情形，事證明確，原處分機關據此
    並援引上開道路交通管理處罰條例第53條第1 項規定，裁處
    罰鍰2700元，並依同條例第63條第1 項第3 款規定併記違規
    點數3 點，即無違誤，且亦無裁量錯誤之不當情形。異議人
    指摘原處分不當，為無理由，本件異議，應予駁回。
五、據上論斷，應依道路交通案件處理辦法第19條，裁定如主文
    。
中    華    民    國    98    年    1     月    12    日
                      交通法庭  法  官  葉文博
以上正本證明與原本無異。
如不服本裁定應於送達後5 日內向本院提出抗告狀。
中    華    民    國    98    年    1     月    12    日
                                書記官  李柏親


司法院資訊處製作；財團法人民間司法改革基金會備份。
